臺灣桃園地方法院民事裁定　　　　　　　 96年度抗字第137號
抗　告　人　丙○○
　　　　　　乙○○
　　　　　　　　　　　號
　　　　　　甲○○
　　　　　　丁○○○
上列抗告人因與相對人福灣企業股份有限公司間本票裁定事件，
對於中華民國86年11月15日本院86年度票字第7910號裁定提起抗
告，本院裁定如下：
    主  文
抗告駁回。
抗告程序費用新台幣壹仟元由抗告人負擔。
    理  由
一、按非訟事件法因修正公布緣故，於民國94年8 月5 日因施行
    前已繫屬之事件，如地方法院已為終局裁定尚未送抗告法院
    者，其法院管轄及審理程序應依本法修正後之規定；又抗告
    ，除法律另有規定外，由地方法院以合議裁定之，此為非訟
    事件法第197 條第2 款、第44條第1 項所明定。本件當事人
    間本票裁定事件，業據本院民事庭於86年11月15日為第一審
    終局裁定，今抗告人既對之為聲明不服而為抗告，揆諸上開
    說明，關於該裁定之抗告事件自應由本院合議庭審理之，先
    予敘明。
二、本件抗告意旨略以：系爭本票果係屬實，則自86年7 月簽發
    迄今業已近10年，而本票之票據時效為3 年，系爭本票之票
    據時效已逾近7 年之久，原審未據詳查，仍發給准許強制執
    行裁定，顯然有誤。再者，原裁定係於86年11月15日裁准，
    然卻遲至96年6 月23日始由書記官予以繕發，並於同年月25
    日始送達於抗告人，倘若係法院作業上之遲誤，抗告人自應
    仍得主張時效完成之利益。又抗告人丁○○○未曾於系爭本
    票上簽名，相對人對之聲請本票裁定，亦屬有誤，為此提起
    抗告，原裁定應予廢棄云云。
三、關於抗告人乙○○、甲○○、丁○○○部分：
  (一)按受裁定送達之人提起抗告，應於裁定送達後10日之不變期
    間內為之，非訟事件法第42條第1 項前段定有明文。又提起
    抗告逾抗告期間而不合法者，抗告法院應以裁定駁回之，亦
    有非訟事件法第46條準用民事訴訟法第495 條之1 第1 項準
    用同法第444 條第1 項規定。
  (二)經查，本院86年度票字第7910號裁定業已分別於86年11月28
    日、同年12月1 日、同年11月28日送達予抗告人乙○○、甲○○、丁○○○，有本院送達證書3 紙（見原審卷第10-12
    頁）及本院卷附之臺南縣東山鄉戶政事務所函、臺北縣新店
    市、永和市戶政事務所函在卷可稽，即令加計在途期間，抗
    告人乙○○、甲○○、丁○○○遲至96年6 月28日始行提起
    本件抗告（見卷附民事抗告狀上加蓋本院收文日期戳印），
    其抗告顯已逾上開不變期間，其3 人抗告並非合法，應予駁
    回。
四、關於抗告人丙○○部分：
  (一)按執票人向本票發票人行使追索權時，得聲請法院裁定後強
    制執行。票據法第123 條定有明文。又本票執票人依上開法
    條之規定，聲請法院裁定及抗告法院之裁定，僅依非訟事件
    程序，以審查強制執行許可與否，並無確定實體上法律關係
    存否之效力，如發票人就票據債務之存否有爭執時，應由發
    票人提起確認之訴，以資解決，最高法院56年台抗字第714
    號、57年台抗字第76號著有判例。
  (二)本件相對人於原審主張：伊執有抗告人所簽發免除作成拒絕
    證書之本票乙紙，內載票面金額為新台幣63萬5 千元，發票
    日為86年7 月26日，到期日則為86年9 月29日，系爭本票經
    相對人提示後皆未獲付款，為此依票據法第123 條規定聲請
    裁定就上開面額及自86年9 月29日起按年息20% 計算之利息
    許可強制執行等情，已據其提出本票乙紙為證據。經查，相
    對人提出之系爭本票，已記載發票人、發票日、到期日及票
    面金額，系爭本票並記載付款地為桃園縣中壢市○○路○ 段
    705 號，核屬本院轄區，則原裁定予以准許，形式上審查即
    無不合。抗告人上揭所稱：系爭本票已逾票據時效、抗告人
    丁○○○並未於系爭本票上簽名等情縱令屬實，亦係其與相
    對人間實體上法律關係之爭執問題，依首揭法律規定及最高
    法院判例意旨，應由抗告人另行提起訴訟，以資解決，並非
    本件非訟程序所得審究。從而，本件抗告，為無理由，應予
    駁回。
五、據上論結，本件抗告人乙○○、甲○○、丁○○○之抗告為
    不合法，抗告人丙○○之抗告為無理由，依非訟事件法第46
    條、第21條第2 項、第24條第1 項，民事訴訟法第495 條之
    1 第1 項、第444 條第1 項前段、第449 條第1 項、第95條
    、第78條、第85條第1 項前段，裁定如主文。
中　　華　　民　　國　　96　　年　　8 　　月　　24　　日
                民事第二庭  審判長法　官　劉克聖
                                  法　官　潘進順
                                  法　官　范明達
正本係照原本作成。
本裁定不得再抗告
中　　華　　民　　國　　96　　年　　8 　　月　　24　　日
                                  書記官  江世亨
